臺灣高等法院臺中分院刑事裁定　
110年度聲字第1735號

聲  請  人  臺灣高等檢察署臺中檢察分署檢察官     
受  刑  人  林助洲



上列聲請人因受刑人數罪併罰有二裁判以上，聲請定其應執行之
刑（聲請案號：110年度執聲字第801號），本院裁定如下：
    主  文
林助洲因犯如附表所示各罪所處之刑，應執行有期徒刑拾貳年伍
月。
    理  由
一、聲請意旨略以：上列受刑人林助洲（下稱受刑人）因毒品危
    害防制條例數罪，先後經判決確定如附表。數罪中雖有刑法
    第50條第1項但書所列情形，惟受刑人已請求檢察官聲請定
    應執行刑，有臺灣臺中地方檢察署民國110年6月7日是否請
    求定應執行刑調查表足稽，應依刑法第50條第2項、第53條
    、第51條第5款規定，定其應執行之刑。爰依刑事訴訟法第4
    77條第1項聲請裁定等語。
二、按數罪併罰，有二裁判以上者，依第51條之規定，定其應執
    行之刑；又數罪併罰，分別宣告其罪之刑，如宣告多數有期
    徒刑者，於各刑中之最長期以上，各刑合併之刑期以下，定
    其刑期，但不得逾30年。刑法第53條、刑法第51條第5款分
    別定有明文。另按數罪併罰之定應執行之刑，係出於刑罰經
    濟與責罰相當之考量，並非予以犯罪行為人或受刑人不當之
    利益，為一種特別的量刑過程，相較於刑法第57條所定科刑
    時應審酌之事項係對一般犯罪行為之裁量，為定應執行刑之
    宣告，乃對犯罪行為人本身及所犯各罪之總檢視，除應考量
    行為人所犯數罪反應出之人格特性，並應權衡審酌行為人之
    責任與整體刑法目的及相關刑事政策，在量刑權之法律拘束
    性原則下，依刑法第51條第5款之規定，採限制加重原則，
    以宣告各刑中之最長期為下限，各刑合併之刑期為上限，但
    最長不得逾30年，資為量刑自由裁量權之外部性界限，並應
    受法秩序理念規範之比例原則、平等原則、責罰相當原則、
    重複評價禁止原則等自由裁量權之內部抽象價值要求界限之
    支配，以使輕重得宜，罰當其責，俾符合法律授與裁量權之
    目的，以區別數罪併罰與單純數罪之不同，兼顧刑罰衡平原
    則（最高法院100年度台抗字第440號裁定意旨參照）。　　
三、經查：本件受刑人所犯如附表所示各罪，經臺灣臺中地方法
    院及本院分別判處如附表所示之刑，均經確定在案，有上開
    案件裁判書及臺灣高等法院被告前案紀錄表等附卷可稽。其
    中附表編號1所示之罪為得易科罰金、得易服社會勞動之罪
    ；附表編號2至8所示之罪為不得易科罰金之罪、不得易服社
    會勞動之罪；附表編號9至10所示之罪為不得易科罰金之罪
    、得易服社會勞動之罪，屬刑法第50條第1項但書各款之情
    形。茲受刑人請求檢察官向法院聲請合併定應執行刑，有受
    刑人110年6月7日所簽立之臺灣臺中地方檢察署是否請求定
    應執行刑調查表1份在卷足憑。而受刑人所犯如附表所示各
    罪，其中如附表編號2所示部分，前經本院以109年度上訴字
    第1436號判決合併定應執行刑為有期徒刑5年；附表編號3至
    8所示部分，前經本院以109年度上訴字第1318號判決合併定
    應執行刑為有期徒刑7年2月；附表編號9至10所示部分，前
    經本院以109年度上訴字第1318號判決合併定應執行刑為有
    期徒刑7月。上開刑事判決所定應執行之刑，雖將因本院所
    為本件定應執行刑裁定而當然失效，惟揆諸前揭說明，本院
    審核相關案卷，認檢察官聲請為正當，並考量自由裁量之範
    圍，應受內部性界限及不利益變更禁止原則之拘束，更不得
    重於原裁判原定之應執行刑，使受刑人陷於更不利之結果，
    爰參酌原確定判決之定執行刑情形，並衡酌受刑人於108年6
    月11日至108年7月25日間，犯1次施用第二級毒品罪、17次
    販賣第一級毒品罪、2次販賣第二級毒品罪、1次轉讓第一級
    毒品罪、1次轉讓第二級毒品罪等犯罪類型、時間、手段、
    動機、侵害法益種類，及前揭所述之比例原則、責罰相當原
    則等自由裁量權之內部性界限等情，而為整體評價後，合併
    定其應執行之刑如主文所示。
四、據上論結，爰依刑事訴訟法第477條第1項，刑法第53條、第
    51條第5款，裁定如主文。　　
中　　華　　民　　國　　110 　年　　7 　　月　　6 　　日
          刑事第十一庭  審判長法  官  張  意  聰
                            　法　官  陳  慧  珊
                         　   法　官  田  德  煙  
以上正本證明與原本無異。
如不服本裁定，得於收受送達5日內向本院提出抗告書狀 (須附
繕本)。
                              書記官  林  賢  慧
　　　　　　　　　　　　　　　
中　　華　　民　　國　　110 　年　　7 　　月　　6 　　日
受刑人林助洲定應執行刑案件一覽表     編號  1 2 3 罪名  毒品危害防制條例 毒品危害防制條例 毒品危害防制條例 宣告刑  有期徒刑5月 有期徒刑4年共7次(定應執行刑有期徒刑5年) 有期徒刑5年9月共4次 犯罪日期  108/07/25 108/07/05、108/07/08、108/07/09、108/07/08、108/07/09、108/07/06、108/07/09 108/07/10、108/07/12、108/07/13、108/06/12 偵查(自訴)機關 年度案號  臺中地檢108年度毒偵字第2945號 臺中地檢108年度偵字第22475號 臺中地檢108年度偵字第20618、20619、29339、29646、29647、29650號  最後事實審 法院 臺中地院 中高分院 中高分院  案號 108年度易字第3450號 109年度上訴字第1436號 109年度上訴字第1318號  判決日期 108/12/06 109/09/22 110/01/27  確定 判決 法院 臺中地院 中高分院 中高分院  案號 108年度易字第3450號 109年度上訴字第1436號 109年度上訴字第1318號  判決 確定日期 108/12/18 109/10/19 110/02/22 是否為得易科罰金之案件  得易科、社勞 不得易科、社勞 不得易科、社勞 備註  臺中地檢109年度執字第1171號 臺中地檢109年度執字第16151號 (編號3至8數罪併罰已定刑有期徒刑7年2月)臺中地檢110年度執字第4542號 

受刑人林助洲定應執行刑案件一覽表     編號  4 5 6 罪名  毒品危害防制條例 毒品危害防制條例 毒品危害防制條例 宣告刑  有期徒刑5年8月共3次 有期徒刑5年7月 有期徒刑5年11月 犯罪日期  108/07/12、108/07/13、108/06/24 108/07/13 108/06/12 偵查(自訴)機關 年度案號  臺中地檢108年度偵字第20618、20619、29339、29646、29647、29650號 臺中地檢108年度偵字第20618、20619、29339、29646、29647、29650號 臺中地檢108年度偵字第20618、20619、29339、29646、29647、29650號  最後事實審 法院 中高分院 中高分院 中高分院  案號 109年度上訴字第1318號 109年度上訴字第1318號 109年度上訴字第1318號  判決日期 110/01/27 110/01/27 110/01/27  確定 判決 法院 中高分院 中高分院 中高分院  案號 109年度上訴字第1318號 109年度上訴字第1318號 109年度上訴字第1318號  判決 確定日期 110/02/22 110/02/22 110/02/22 是否為得易科罰金之案件  不得易科、社勞 不得易科、社勞 不得易科、社勞 備註  臺中地檢110年度執字第4542號 臺中地檢110年度執字第4542號 臺中地檢110年度執字第4542號 

受刑人林助洲定應執行刑案件一覽表     編號  7 8 9 罪名  毒品危害防制條例 毒品危害防制條例 毒品危害防制條例 宣告刑  有期徒刑5年10月 有期徒刑1年9月共2次 有期徒刑5月 犯罪日期  108/07/10 108/06/11、108/07/12 108/07/11 偵查(自訴)機關 年度案號  臺中地檢108年度偵字第20618、20619、29339、29646、29647、29650號 臺中地檢108年度偵字第20618、20619、29339、29646、29647、29650號 臺中地檢108年度偵字第20618、20619、29339、29646、29647、29650號  最後事實審 法院 中高分院 中高分院 中高分院  案號 109年度上訴字第1318號 109年度上訴字第1318號 109年度上訴字第1318號  判決日期 110/01/27 110/01/27 110/01/27  確定 判決 法院 中高分院 中高分院 中高分院  案號 109年度上訴字第1318號 109年度上訴字第1318號 109年度上訴字第1318號  判決 確定日期 110/02/22 110/02/22 110/02/22 是否為得易科罰金之案件  不得易科、社勞 不得易科、社勞 不得易科、得社勞 備註  臺中地檢110年度執字第4542號 臺中地檢110年度執字第4542號 (編號9、10數罪併罰已定刑有期徒刑7月)臺中地檢110年度執字第4543號 

受刑人林助洲定應執行刑案件一覽表     編號  10   罪名  藥事法   宣告刑  有期徒刑4月   犯罪日期  108/07/24   偵查(自訴)機關 年度案號  臺中地檢108年度偵字第20618、20619、29339、29646、29647、29650號    最後事實審 法院 中高分院    案號 109年度上訴字第1318號    判決日期 110/01/27    確定 判決 法院 中高分院    案號 109年度上訴字第1318號    判決 確定日期 110/02/22   是否為得易科罰金之案件  不得易科、得社勞   備註  臺中地檢110年度執字第4543號 刑期屆滿日126年6月29日(給股)